【裁判字號】    99,台上,2072
【裁判日期】    990408
【裁判案由】    違反毒品危害防制條例
【裁判全文】
最高法院刑事判決            九十九年度台上字第二０七二號
上  訴  人  甲○○
選任辯護人  舒建中律師
上列上訴人因違反毒品危害防制條例案件，不服台灣高等法院中
華民國九十七年二月十九日第二審判決（九十六年度上訴字第三
一八八號，起訴案號：台灣板橋地方法院檢察署九十五年度偵字
第一八八二號），提起上訴，本院判決如下：
    主  文
上訴駁回。
    理  由
按刑事訴訟法第三百七十七條規定，上訴於第三審法院，非以判
決違背法令為理由，不得為之。是提起第三審上訴，應以原判決
違背法令為理由，係屬法定要件。如果上訴理由書狀並未依據卷
內訴訟資料，具體指摘原判決不適用何種法則或如何適用不當，
或所指摘原判決違法情事，顯與法律規定得為第三審上訴理由之
違法情形不相適合時，均應認其上訴為違背法律上之程式，予以
駁回。本件上訴人甲○○上訴意旨略稱：(一)陳建宏於第一審證稱
朱志傳係於民國九十四年十二月左右積欠車輛租金，與本件檢察
官起訴上訴人於九十五年一月十四日販賣朱志傳第二級毒品甲基
安非他命（下稱甲基安非他命）之時間相距不足一月。原判決未
說明不採上該有利上訴人證據之理由，即認陳建宏所證不足為有
利上訴人之認定，有判決理由不備之違法。(二)陳建宏指證朱志傳
積欠租金之事，核與朱志傳於第一審證稱係因欠債而挾怨報復上
訴人之詞相符，原審未依職權再傳喚朱志傳，有應於審判期日調
查之證據而未予調查之違法。(三)原判決以扣案甲基安非他命二包
及台灣檢驗科技股份有限公司（下稱台灣檢驗科技公司）濫用藥
物檢驗報告二份作為認定上訴人有本件犯行證據之一。然原審於
審判期日僅提示甲基安非他命一包及台灣檢驗科技公司濫用藥物
檢驗報告令上訴人辨識，並未說明該甲基安非他命及濫用藥物檢
驗報告係自上訴人身上或朱志傳住處所查獲，亦有應於審判期日
調查之證據而未予調查之違法云云。
惟查原判決依憑上訴人不利於己之部分自白，證人朱志傳於偵查
中之證詞，證人彭勝港、鄭雅丰、林昌盛、楊儒錫於第一審之證
詞，扣案甲基安非他命二包、搜索扣押筆錄、台灣檢驗科技公司
濫用藥物檢驗報告（編號： CH/二００六/一一０四四、CH/二０
０六/一一０四六 ）等證據，資以認定上訴人有原判決事實欄所
記載之犯罪事實。因而撤銷第一審之科刑判決，依修正前刑法連
續犯規定，改判論處上訴人連續販賣第二級毒品罪刑（處有期徒
刑八年），併為從刑之諭知，已詳述其所依憑之證據及認定之理
由。對於上訴人辯稱並未販賣毒品云云。經綜合調查證據之結果
，認係卸責之詞，不足採信，亦在判決內詳予指駁，並說明其證
據取捨及判斷之理由。且敘明證人朱志傳於偵查中證稱：與上訴
人相約於台北縣三重市○○○路附近之便利商店見面，上訴人以
新台幣（下同）四千元之價格出售重量約為一公克之甲基安非他
命，付款交貨方式為上訴人先將甲基安非他命放置在該便利商店
內擺放零食商品之貨架上，再至店門口向朱志傳收得價款後，朱
志傳即進入便利商店自貨架上取得所購之甲基安非他命。雖朱志
傳於第一審改證稱：係以還款為由約上訴人見面。然朱志傳於第
一審證稱：當時積欠上訴人三千元，核與上訴人在警詢供稱：當
時係其積欠朱志傳八千元完全相左，朱志傳所稱因返還欠款而與
上訴人相約至台北縣三重市○○○路附近之便利商店，即難信為
真實。雖證人陳建宏於原審證稱：因從事汽車租賃業認識朱志傳
，朱志傳積欠車租一萬多元，上訴人為股東之一，乃委託上訴人
向朱志傳催討租金，時間是九十四年十二月左右，租金約三千多
元等語，然陳建宏所指朱志傳積欠之租金與上訴人及朱志傳供證
不符，所稱時間九十四年十二月左右，亦與本件上訴人販賣朱志
傳之九十五年十一月十四日不合，自難為上訴人有利之認定。又
公訴意旨另以：上訴人基於販賣之概括犯意，於九十四年十月、
十一月間，在台北縣三重市○○○路與長興街口之飛龍保齡球館
內，以四千元代價，販賣安非他命一包（淨重約一公克）予朱志
傳。復於九十五年一月八日二十二時許，在台北縣三重市○○○
路與福和街口，以五千元代價，販賣安非他命一小包（淨重約一
公克）予朱志傳等情，因認上訴人此部分亦涉犯毒品危害防制條
例第四條第二項之販賣第二級毒品罪嫌。經綜合調查證據之結果
，認該等部分犯罪尚屬不能證明，以公訴意旨認該等部分與上開
論罪科刑部分，有連續犯裁判上一罪關係，而不另為無罪之諭知
，亦在判決內加以說明。原判決所為論述，核與卷證資料相符，
從形式上觀察，並無足以影響判決結果之違背法令之情形。按認
事採證、證據之取捨及證據證明力之判斷，俱屬事實審法院之職
權，苟無違背證據法則，自不能指為違法。又證人供述之證據前
後縱有差異，事實審法院依憑證人前後之供述證據，斟酌其他證
據，本於經驗法則與論理法則，取其認為真實之一部，作為判斷
之證據，亦屬合法。本件原審綜合上訴人不利於己之部分自白，
證人朱志傳、彭勝港、鄭雅丰、林昌盛、楊儒錫之證詞，斟酌其
他證據，認定上訴人有本件之犯罪事實。對於上訴人辯解，認不
足採；就證人朱志傳於偵查中證稱：與上訴人相約至上開便利商
店，係向上訴人購買四千元之甲基安非他命等語；及至第一審改
稱：係為償還借款而與上訴人相約見面等語，認以偵查中證詞為
可採；證人陳建宏於第一審證稱：係委託上訴人向朱志傳收取積
欠之車輛租金等語，不足為上訴人有利之認定，已分別在判決內
詳述其認事採證、證據取捨及判斷之理由，核與證據法則並無違
背，為其職權之適法行使，揆之上開說明，自不能指為違法。上
訴意旨(一)(二)置原判決已說明之事項或屬原審採證認事職權之適法
行使，任意指摘，自非適法之上訴第三審理由。又原審於審判期
日已提示台灣檢驗科技公司濫用藥物檢驗報告並告以要旨，上訴
人對該濫用藥物報告亦表示沒有意見。雖本件警員分別於朱志傳
住處及上訴人身上查獲甲基安非他命各一包，原審僅提示甲基安
非他命一包予上訴人辨認，然依卷附原審借調贓證物品條所示，
原審係調取自上訴人身上查扣之甲基安非他命一包（淨重０．五
公克），上訴人復未爭執該甲基安非他命之同一性（見原審卷第
二、七一、八九頁背面），原審此部分調查程序於法並無不合，
自無上訴意旨(三)所指應於審判期日調查之證據而未予調查之違法
。上訴意旨所指各節，或為單純事實之爭執，或於原判決之主旨
不生影響之事項任意指摘，或就原審已加審酌、論斷且於判決內
詳述其認事採證及證據取捨、判斷理由之事項，徒憑己見，漫事
爭執，核與法律規定得為第三審上訴理由之違法情形，均不相適
合，應認其上訴違背法律上之程式，予以駁回。
據上論結，應依刑事訴訟法第三百九十五條前段，判決如主文。
中    華    民    國  九十九  年    四    月    八    日
                      最高法院刑事第十二庭
                          審判長法官  張  春  福
                                法官  林  勤  純
                                法官  李  錦  樑
                                法官  陳  國  文
                                法官  黃  梅  月
本件正本證明與原本無異
                                      書  記  官
中    華    民    國  九十九  年    四    月   十五   日
                                                     m

司法院資訊處製作；財團法人民間司法改革基金會備份。
